【裁判字號】    90,上易,2393
【裁判日期】    901218
【裁判案由】    毒品危害防制條例
【裁判全文】
臺灣高等法院臺中分院刑事判決              民國九十年度上易字第二三九三號
    上  訴  人
    即  被  告  乙○○
右上訴人因毒品危害防制條例案件，不服臺灣苗栗地方法院中華民國九十年九月十一
日第一審判決(民國九十年度易字第五一七號，起訴案號：臺灣苗栗地方法院檢察署
民國九十年度毒偵字第一○七五號)，提起上訴，本院判決如左：
    主      文
原判決撤銷。
乙○○施用第二級毒品，累犯，處有期徒刑捌月。
扣案之吸食器壹組及第二級毒品安非他命零點貳公克均沒收銷燬之。
    事      實
一、乙○○曾於民國八十八年十月二十八日因竊盜案件，經法院判處有期徒刑四月確
    定，甫於同年十二月二十七日執行完畢。另因施用毒品案件，經法院裁定送觀察
    、勒戒後，認無繼續施用毒品傾向，經台灣苗栗地方法院檢察署檢察官，於八十
    八年四月十四日，以八十八年度偵字第八一號為不起訴處分確定在案。嗣再因施
    用毒品案件，經原審法院以八十八年度毒聲字第一六二六號裁定送觀察、勒戒後
    ，認有繼續施用毒品之傾向，而裁定令入台灣台中戒治所施以強制戒治，嗣經裁
    定停止戒治付保護管束，並於九十年六月十四日保護管束期滿，其二犯施用毒品
    部分，亦經台灣苗栗地方法院檢察署檢察官，於八十八年十二月三十一日，以八
    十八年度毒偵字第六三五號提起公訴，經原審法院於八十九年二月二十九日，以
    八十九年度易字第二二二號判處有期徒刑五月確定。仍不知悔改，基於施用第二
    級毒品之犯意，竟於強制戒治期滿後，即九十年七月十日凌晨一時許，在苗栗縣
    苗栗市上苗里站前一號「苗栗撞球協會」，非法施用第二級毒品安非他命一次，
    嗣於同日凌晨一時三十分許為警在上址查獲，並當場分別扣得第二級毒品安非他
    命０．二公克，及乙○○所有專供其施用毒品用之工具吸食器一組，始查悉上情
    。
二、案經苗栗縣警察局竹南分局報請臺灣苗栗地方法院檢察署檢察官偵查起訴。
    理      由
一、右揭事實，業據被告乙○○迭於警訊時、偵查中、原審及本院審理中坦承不諱，
    復有第二級毒品安非他命０．二公克，及被告所有專供其施用毒品用之工具吸食
    器一組扣案可資佐證。而被告前因施用毒品案件，經法院裁定送觀察、勒戒後認
    無繼續施用毒品傾向，經台灣苗栗地方法院檢察署檢察官於八十八年四月十四日
    以八十八年度偵字第八一號為不起訴處分確定在案。嗣再因施用毒品案件，經原
    審法院以八十八年度毒聲字第一六二六號裁定送觀察、勒戒後，認有繼續施用毒
    品之傾向，而裁定令入台灣台中戒治所施以強制戒治，嗣經裁定停止戒治付保護
    管束，並於九十年六月十四日保護管束期滿，其二犯施用毒品部分，亦經台灣苗
    栗地方法院檢察署檢察官於八十八年十二月三十一日以八十八年度毒偵字第六三
    五號提起公訴，經原審法院於八十九年二月二十九日，以八十九年度易字第二二
    二號判處有期徒刑五月確定在案，亦有台灣苗栗地方法院檢察署八十八年度毒偵
    字第六三五號起訴書、原審法院八十九年度易字第二二二號判決影本各一份，及
    台灣高等法院被告全國前案紀錄表、台灣高等法院檢察署刑案紀錄簡覆表各一份
    附卷可參，是被告上揭自白與事實相符。從而，本件事證明確，被告三犯施用毒
    品犯行應堪認定，應予依法論科。
二、按安非他命屬於八十七年五月二十日公布之毒品危害防制條例第二條第一項第二
    款規定之第二級毒品。核被告所為，係犯毒品危害防制條例第十條第二項之施用
    第二級毒品罪。被告施用毒品前之持有毒品行為，本應以持有論，惟持有後進而
    施用，其持有之低度行為，應被施用之高度行為所吸收，故不再論以持有第二級
    毒品罪。又被告曾於八十八年十月二十八日因竊盜案件，經法院判處有期徒刑四
    月確定，甫於同年十二月二十七日執行完畢，有臺灣高等法院檢察署刑案紀錄簡
    覆表一紙附卷可稽，其於有期徒刑執行完畢後，五年內再犯本件有期徒刑以上之
    罪，為累犯，應依刑法第四十七條之規定加重其刑。原審以被告罪證明確，予以
    論罪科刑，原無不合，惟查扣案之吸食器一組，係被告專供吸用毒品之用，業據
    被告供述甚明，原判決未依毒品危害防制條例第十八條第一項規定諭知沒收並銷
    燬，尚有未洽，被告上訴意旨指原判決量刑太重，雖無理由，惟原判決既有上開
    可議之處，自屬不能維持，應由本院將原判決撤銷改判，爰審酌被告前有多次施
    用毒品犯行、犯罪之目的、施用安非他命次數、犯後坦承犯行，態度良好等一切
    情狀，量處如主文第二項所示之刑，以示懲儆。至扣案之安非他命０．二公克係
    屬第二級毒品，吸食器一組，係專供被告吸用毒品之用，爰依毒品危害防制條例
  第十八條第一項前段之規定均宣告沒收銷燬之。
據上論斷，應依刑事訴訟法第三百六十九條第一項前段、第三百六十四條、第二百九
十九條第一項前段，毒品危害防制條例第十條第二項、第十八條第一項前段，刑法第
十一條前段、第四十七條，判決如主文。
本案經檢察官甲○○到庭執行職務。
中      華      民      國      九十    年      十二    月      十八    日
                                臺灣高等法院臺中分院刑事第五庭
                                      審判長法  官  袁  從  楨
                                            法  官  郭  同  奇
                                            法  官  胡  森  田
右正本證明與原本無異。
不得上訴。
                                            書記官  王  瑩  澤
中      華      民      國      九十    年      十二    月      十九    日
                                                                        Ｆ


司法院資訊處製作；財團法人民間司法改革基金會備份。
